【裁判字號】    92,上訴,1465
【裁判日期】    920904
【裁判案由】    違反毒品危害防制條例
【裁判全文】
臺灣高等法院高雄分院刑事判決                  九十二年度上訴字第一四六五號
    上  訴  人  臺灣屏東地方法院檢察署檢察官
    被      告  甲○○
右上訴人因違反毒品危害防制條例案件，不服臺灣屏東地方法院九十二年度訴字第三
一九號中華民國九十二年六月三十日第一審判決（起訴案號：臺灣屏東地方法院檢察
署九十二年度毒偵字第一八八號、併辦案號：同署九十二年毒偵字第一一四五號），
提起上訴，本院判決如左：
      主  文
原判決撤銷。
甲○○連續施用第一級毒品，累犯，處有期徒刑拾月，扣案之海洛因參小包（淨重零
點肆壹公克、包裝重零點柒公克）及摻有海洛因糖粉壹小包（海洛因淨重零點零陸公
克，包裝重零點貳參公克），海洛因肆包（淨重貳陸點玖捌公克，包裝重壹點伍陸公
克），沒收銷燬；又連續施用第二級毒品，累犯，處有期徒刑陸月，扣案之安非他命
壹包（毛重零點柒伍公克）沒收銷燬；應執行有期徒刑壹年壹月，扣案之海洛因參小
包（淨重零點肆壹公克、包裝重零點柒公克）及摻有海洛因糖粉壹小包（海洛因淨重
零點零陸公克，包裝重零點貳參公克），海洛因肆包（淨重貳陸點玖捌公克，包裝重
壹點伍陸公克），安非他命壹包（毛重零點柒伍公克）均沒收銷燬。
      事  實
一、甲○○於民國八十四年間曾犯肅清煙毒條例等罪，分別經本院判處有期徒刑三年
    六月及四月確定，一部執行後於八十六年二月五日假釋，其後又經撤銷假釋，於
    八十八年六月二十二日入監執行殘刑，九十年六月二十二日執行完畢。八十七年
    間，並曾因施用毒品案件，經臺灣高雄地方法院裁定移送觀察、勒戒及強制戒治
    ，於八十八年七月十三日戒治期滿，經臺灣高雄地方法院檢察署檢察官於同年九
    月十日，以八十八年度戒毒偵字第一七二號、一七三號處分不起訴處分確定，猶
    不思悔悟；復基於概括犯意，自九十年底某日起至九十二年三月五日止，連續在
    屏東縣新園鄉新園村媽姐三巷二十九號住處及新園國小等地，施用第一毒品海洛
    因及第二級毒品安非他命，平均約每日施用一次，嗣於九十二年一月十九日下午
    三時許，在屏東縣新園新東村新開巷六十八號處為警查獲，扣得海洛因三小包及
    摻有海洛因糖粉一小包；又於九十二年三月六日下午八時四十分，在屏東縣萬丹
    鄉○○村○○路與新興路口為警查獲，扣押海洛因肆包（淨重貳陸點玖捌公克，
    包裝重壹點伍陸公克），安非他命壹包（毛重零點柒伍公克）。
二、案經屏東縣警察局屏東分局報請臺灣屏東地方法院檢察署檢察官偵查起訴。
      理  由
一、右揭事實，業經被告甲○○於原審審理中及警訊中（併案部分）自白不諱，被告
    尿液經檢驗結果，甲基安非他命及嗎啡均呈陽性反應，並屏東縣衛生局煙毒及麻
    醉藥品類委託檢驗結果通知書（九十二年一月二十九日屏縣衛檢六字第九二○○
    四二號）及長榮大學九十二年五月二十七日確認報告；九十二年三月二十三日確
    認報告各一份在卷可稽；此外，復有扣案之海洛因三小包（淨重○．四一公克、
    包裝重○．七公克，法務部調查局九十二年三月四日，調科壹字第二四○○○二
    四七九號鑑定通知書參照）及摻有海洛因糖粉壹小包（淨重○．○六公克、包裝
    重○．二三公克，法務部調查局九十二年二月十九日，調科壹字第二四○○○二
    四六四號鑑定通知書參照），海洛因肆包（淨重貳陸點玖捌公克，包裝重壹點伍
    陸公克，調科壹字第二四○○○二五○六號鑑定通知書參照），安非他命壹包（
    毛重零點柒伍公克，以試劑檢驗結果呈安非他命反應）可資佐證，足認被告之自
    白與事實相符，犯行堪以認定。
二、被告於八十七年間曾因施用毒品案件，經臺灣高雄地方法院裁定移送觀察、勒戒
    及強制戒治，八十八年七月十三日戒治期滿，由臺灣高雄地方法院檢察署檢察官
    於八十八年九月十日，以八十八年度戒毒偵字第一七二號、一七三號處分不起訴
    處分確定等情，有臺灣高等法院被告全國前案紀錄表、臺灣屏東地方法院檢察署
    刑案資料查註紀錄表及檢察官不起訴處分書在卷可按，事證明確，被告二犯施用
    毒品之事實，堪以認定。
三、查海洛因、安非他命分別為毒品危害防制條例第二條第二項第一款、第二款所規
    定之第一級、第二級毒品，核被告所為，係犯同條例第十條第一項之施用第一級
    毒品罪及同條第二項之施用第二級毒品罪。被告施用毒品期間持有第一級、第二
    級毒品之低度行為，均為施用之高度行為所吸收，不另論罪；先後多次施用第一
    級、第二級毒品犯行，時間緊接，罪名與犯罪構成要件相同，顯均係基於概括犯
    意反覆為之，均應依連續犯規定以一罪論，並加重其刑。被告於八十四年間曾犯
    肅清煙毒條例等罪，分別經原審法院判處有期徒刑三年六月及四月確定，一部執
    行後於八十六年二月五日假釋，其後又經撤銷假釋，於八十八年六月二十二日入
    監執行殘刑，九十年六月二十二日執行完畢，有臺灣高等法院被告全國前案紀錄
    表可資查考，五年內再犯本件有期徒刑以上之本案二罪，應依累犯規定加重其刑
    ，並遞加之；其所犯二罪間，犯意各別，罪名不同，應分論併罰。公訴人起訴雖
    僅論及被告於九十二年一月十五日，在屏東縣新園鄉新園村媽姐三巷二十九號住
    處施用第一、二級毒品，惟因被告其餘犯行以及移送併辦部分（自九十二年一月
    二十日起至九十二年三月五日止施用第一、二級毒品之行為）與公訴人起訴之犯
    罪事實有裁判上一罪之連續關係，本院自可一併審究，併此敘明。
四、原審據以論罪科刑，固非無見。惟原判決對於檢察官移送併辦部分（自九十二年
    一月二十日起至九十二年三月五日止施用第一、二級毒品之行為）未及審酌，自
    有未洽。檢察官上訴意旨，執此指摘原判決不當，為有理由，自應由本院將原判
    決撤銷改判。爰審酌被告犯罪之動機、目的、施用毒品時間、次數及事後坦承全
    部犯行、態度良好等一切情狀，分別量處如主文第二項所示之刑，並定其應執行
    刑。扣案之海洛因三小包（淨重○．四一公克、包裝重○．七公克）及摻有海洛
    因糖粉一小包（海洛因淨重○．○六公克，包裝重○．二三公克），海洛因肆包
    （淨重貳陸點玖捌公克，包裝重壹點伍陸公克），安非他命壹包（毛重零點柒伍
    公克），係屬毒品，併依毒品危害防制條例第十八條第一項前段規定，沒收銷燬
    之。
五、被告經合法傳喚，無正當之理由不到庭，爰不待其陳述，逕行判決。
據上論結，應依刑事訴訟法第三百六十九條第一項前段、第三百七十一條、第三百六
十四條、第二百九十九條第一項前段，毒品危害防制條例第十條第一項、第二項、第
十八條第一項前段，刑法第十一條前段、第四十七條、第五十六條、第五十一條第五
款、第九款，判決如主文。
本案經檢察官陳國全到庭執行職務。
中      華      民      國    九十二    年      九      月      四      日
                              臺灣高等法院高雄分院刑事第九庭
                                  審判長法官  張明松
                                        法官  張盛喜
                                        法官  任森銓
右正本證明與原本無異。
施用第一級毒品部分如不服本判決應於收受本判決後十日內向本院提出上訴書狀，其
未述上訴理由者，並得於提起上訴後十日內向本院補提理由書狀（均須按他造當事
人之人數附繕本)「切勿逕送上級法院」。
其餘部分不得上訴。
              書記官  施耀程
中      華      民      國      九十二      年      九      月     四   日
附錄：本判決論罪之法條：
毒品危害防制條例第十條
施用第一級毒品者，處六月以上五年以下有期徒刑。
施用第二級毒品者，處三年以下有期徒刑。


司法院資訊處製作；財團法人民間司法改革基金會備份。
